{"present": {"1 Singular": {"Affirmative": "brisim", "Question": "an mbrisim?", "Negative": "n\u00ed bhrisim"}, "2 Singular": {"Affirmative": "briseann t\u00fa", "Question": "an mbriseann t\u00fa?", "Negative": "n\u00ed bhriseann t\u00fa"}, "3 Singular": {"Male": {"Affirmative": "briseann s\u00e9", "Question": "an mbriseann s\u00e9?", "Negative": "n\u00ed bhriseann s\u00e9"}, "Female": {"Affirmative": "briseann s\u00ed", "Question": "an mbriseann s\u00ed?", "Negative": "n\u00ed bhriseann s\u00ed"}}, "1 Plural": {"Compressed": {"Affirmative": "brisimid", "Question": "an mbrisimid?", "Negative": "n\u00ed bhrisimid"}, "Extended": {"Affirmative": "briseann muid", "Question": "an mbriseann muid?", "Negative": "n\u00ed bhriseann muid"}}, "2 Plural": {"Affirmative": "briseann sibh", "Question": "an mbriseann sibh?", "Negative": "n\u00ed bhriseann sibh"}, "3 Plural": {"Affirmative": "briseann siad", "Question": "an mbriseann siad?", "Negative": "n\u00ed bhriseann siad"}, "Passive": {"Affirmative": "bristear", "Question": "an mbristear?", "Negative": "n\u00ed bhristear"}}, "future": {"1 Singular": {"Affirmative": "brisfidh m\u00e9", "Question": "an mbrisfidh m\u00e9?", "Negative": "n\u00ed bhrisfidh m\u00e9"}, "2 Singular": {"Affirmative": "brisfidh t\u00fa", "Question": "an mbrisfidh t\u00fa?", "Negative": "n\u00ed bhrisfidh t\u00fa"}, "3 Singular": {"Male": {"Affirmative": "brisfidh s\u00e9", "Question": "an mbrisfidh s\u00e9?", "Negative": "n\u00ed bhrisfidh s\u00e9"}, "Female": {"Affirmative": "brisfidh s\u00ed", "Question": "an mbrisfidh s\u00ed?", "Negative": "n\u00ed bhrisfidh s\u00ed"}}, "1 Plural": {"Compressed": {"Affirmative": "brisfimid", "Question": "an mbrisfimid?", "Negative": "n\u00ed bhrisfimid"}, "Extended": {"Affirmative": "brisfidh muid", "Question": "an mbrisfidh muid?", "Negative": "n\u00ed bhrisfidh muid"}}, "2 Plural": {"Affirmative": "brisfidh sibh", "Question": "an mbrisfidh sibh?", "Negative": "n\u00ed bhrisfidh sibh"}, "3 Plural": {"Affirmative": "brisfidh siad", "Question": "an mbrisfidh siad?", "Negative": "n\u00ed bhrisfidh siad"}, "Passive": {"Affirmative": "brisfear", "Question": "an mbrisfear?", "Negative": "n\u00ed bhrisfear"}}, "past": {"1 Singular": {"Affirmative": "bhris m\u00e9", "Question": "ar bhris m\u00e9?", "Negative": "n\u00edor bhris m\u00e9"}, "2 Singular": {"Affirmative": "bhris t\u00fa", "Question": "ar bhris t\u00fa?", "Negative": "n\u00edor bhris t\u00fa"}, "3 Singular": {"Male": {"Affirmative": "bhris s\u00e9", "Question": "ar bhris s\u00e9?", "Negative": "n\u00edor bhris s\u00e9"}, "Female": {"Affirmative": "bhris s\u00ed", "Question": "ar bhris s\u00ed?", "Negative": "n\u00edor bhris s\u00ed"}}, "1 Plural": {"Compressed": {"Affirmative": "bhriseamar", "Question": "ar bhriseamar?", "Negative": "n\u00edor bhriseamar"}, "Extended": {"Affirmative": "bhris muid", "Question": "ar bhris muid?", "Negative": "n\u00edor bhris muid"}}, "2 Plural": {"Affirmative": "bhris sibh", "Question": "ar bhris sibh?", "Negative": "n\u00edor bhris sibh"}, "3 Plural": {"Compressed": {"Affirmative": "bhris siad", "Question": "ar bhris siad?", "Negative": "n\u00edor bhris siad"}, "Extended": {"Affirmative": "bhriseadar", "Question": "ar bhriseadar?", "Negative": "n\u00edor bhriseadar"}}, "Passive": {"Affirmative": "briseadh", "Question": "ar briseadh?", "Negative": "n\u00edor briseadh"}}, "condi": {"1 Singular": {"Affirmative": "bhrisfinn", "Question": "an mbrisfinn?", "Negative": "n\u00ed bhrisfinn"}, "2 Singular": {"Affirmative": "bhrisfe\u00e1", "Question": "an mbrisfe\u00e1?", "Negative": "n\u00ed bhrisfe\u00e1"}, "3 Singular": {"Male": {"Affirmative": "bhrisfeadh s\u00e9", "Question": "an mbrisfeadh s\u00e9?", "Negative": "n\u00ed bhrisfeadh s\u00e9"}, "Female": {"Affirmative": "bhrisfeadh s\u00ed", "Question": "an mbrisfeadh s\u00ed?", "Negative": "n\u00ed bhrisfeadh s\u00ed"}}, "1 Plural": {"Compressed": {"Affirmative": "bhrisfimis", "Question": "an mbrisfimis?", "Negative": "n\u00ed bhrisfimis"}, "Extended": {"Affirmative": "bhrisfeadh muid", "Question": "an mbrisfeadh muid?", "Negative": "n\u00ed bhrisfeadh muid"}}, "2 Plural": {"Affirmative": "bhrisfeadh sibh", "Question": "an mbrisfeadh sibh?", "Negative": "n\u00ed bhrisfeadh sibh"}, "3 Plural": {"Compressed": {"Affirmative": "bhrisfid\u00eds", "Question": "an mbrisfid\u00eds?", "Negative": "n\u00ed bhrisfid\u00eds"}, "Extended": {"Affirmative": "bhrisfeadh siad", "Question": "an mbrisfeadh siad?", "Negative": "n\u00ed bhrisfeadh siad"}}, "Passive": {"Affirmative": "bhrisf\u00ed", "Question": "an mbrisf\u00ed?", "Negative": "n\u00ed bhrisf\u00ed"}}, "imper": {"1 Singular": {"Affirmative": "brisim!", "Negative": "n\u00e1 brisim!"}, "2 Singular": {"Affirmative": "bris!", "Negative": "n\u00e1 bris!"}, "3 Singular": {"Male": {"Affirmative": "briseadh s\u00e9!", "Negative": "n\u00e1 briseadh s\u00e9!"}, "Female": {"Affirmative": "briseadh s\u00ed!", "Negative": "n\u00e1 briseadh s\u00ed!"}}, "1 Plural": {"Compressed": {"Affirmative": "brisimis!", "Negative": "n\u00e1 brisimis!"}, "Extended": {"Affirmative": "briseadh muid!", "Negative": "n\u00e1 briseadh muid!"}}, "2 Plural": {"Affirmative": "brisig\u00ed!", "Negative": "n\u00e1 brisig\u00ed!"}, "3 Plural": {"Compressed": {"Affirmative": "brisid\u00eds!", "Negative": "n\u00e1 brisid\u00eds!"}, "Extended": {"Affirmative": "briseadh siad!", "Negative": "n\u00e1 briseadh siad!"}}, "Passive": {"Affirmative": "bristear!", "Negative": "n\u00e1 bristear!"}}, "pastConti": {"1 Singular": {"Affirmative": "bhrisinn", "Question": "an mbrisinn?", "Negative": "n\u00ed bhrisinn"}, "2 Singular": {"Affirmative": "bhriste\u00e1", "Question": "an mbriste\u00e1?", "Negative": "n\u00ed bhriste\u00e1"}, "3 Singular": {"Male": {"Affirmative": "bhriseadh s\u00e9", "Question": "an mbriseadh s\u00e9?", "Negative": "n\u00ed bhriseadh s\u00e9"}, "Female": {"Affirmative": "bhriseadh s\u00ed", "Question": "an mbriseadh s\u00ed?", "Negative": "n\u00ed bhriseadh s\u00ed"}}, "1 Plural": {"Compressed": {"Affirmative": "bhrisimis", "Question": "an mbrisimis?", "Negative": "n\u00ed bhrisimis"}, "Extended": {"Affirmative": "bhriseadh muid", "Question": "an mbriseadh muid?", "Negative": "n\u00ed bhriseadh muid"}}, "2 Plural": {"Affirmative": "bhriseadh sibh", "Question": "an mbriseadh sibh?", "Negative": "n\u00ed bhriseadh sibh"}, "3 Plural": {"Compressed": {"Affirmative": "bhrisid\u00eds", "Question": "an mbrisid\u00eds?", "Negative": "n\u00ed bhrisid\u00eds"}, "Extended": {"Affirmative": "bhriseadh siad", "Question": "an mbriseadh siad?", "Negative": "n\u00ed bhriseadh siad"}}, "Passive": {"Affirmative": "bhrist\u00ed", "Question": "an mbrist\u00ed?", "Negative": "n\u00ed bhrist\u00ed"}}, "subj": {"1 Singular": {"Affirmative": "go mbrise m\u00e9", "Negative": "n\u00e1r bhrise m\u00e9"}, "2 Singular": {"Affirmative": "go mbrise t\u00fa", "Negative": "n\u00e1r bhrise t\u00fa"}, "3 Singular": {"Male": {"Affirmative": "go mbrise s\u00e9", "Negative": "n\u00e1r bhrise s\u00e9"}, "Female": {"Affirmative": "go mbrise s\u00ed", "Negative": "n\u00e1r bhrise s\u00ed"}}, "1 Plural": {"Compressed": {"Affirmative": "go mbrisimid", "Negative": "n\u00e1r bhrisimid"}, "Extended": {"Affirmative": "go mbrise muid", "Negative": "n\u00e1r bhrise muid"}}, "2 Plural": {"Affirmative": "go mbrise sibh", "Negative": "n\u00e1r bhrise sibh"}, "3 Plural": {"Affirmative": "go mbrise siad", "Negative": "n\u00e1r bhrise siad"}, "Passive": {"Affirmative": "go mbristear", "Negative": "n\u00e1r bhristear"}}, "verbal noun": "briseadh", "verbal adjective": "briste"}